

CONTACT



+33 (0)6 24 61 26 35



brobert.bertrand@wanadoo.fr



https://github.com/robertrand12



https://www.linkedin.com/in/ bertrand-robert-dev/



Chartres (28) - Mobilité: 28 / 78 / 75

COMPETENCES

Savoir-Faire

- Front-end

 HTML
- CSS
- JavaScript (ECMAScript 6)
- React JS
- Tailwind CSS

Back-end

- Node JS
- Express
- MySQL

Gestion de projets

- Git /Github
- Méthode Agile (SCRUM)

Savoir-Etre

- Esprit d'équipe
- Autonomie
- Capacité d'adaptation
- Capacité d'analyse et de résolution de problèmes

LOISIRS

- Pratique de la musique au sein de différentes formations (orchestres et groupe de soul)
- Lectures variées
- Pratique du Badminton en club

Bertrand

ROBERT

Développeur Web React/ NodeJS

Disponible pour une alternance à partir du 01/09 (contrat de professionnalisation 3 semaines/1semaine)

Fort d'une expérience de 13 années d'enseignement de la musique (un autre langage) et de 6 années de management, j'aborde cette nouvelle vie professionnelle avec une grande soif d'apprendre et de progresser pour devenir un développeur Web efficient.

PROJETS DEVELOPPEMENT WEB

2023 Réalisation de projets - Wild Code School

- Vainqueur Hackathon interne: Développement d'une application de recherche d'hôtels. stack: React / NodeJS / Tailwind / API / Leaflet
- Projet-2 (4 semaines): Développement du site uniVerse, moteur de recherche pour musiques. stack: React / NodeJS / Tailwind / API
- Projet-1 (2 semaines): Développement d'une variante du jeu « cookie clicker »
 : Wild-dev-clicker. stack: HTML / CSS / JS vanilla

2022 Réalisation de projets - Openclassroom / Udemy

- Développement du jeu du serpent (JS)
- Développement d'un site statique "Travel Agency" (HTML / CSS)

PARCOURS PROFESSIONNEL

2016-2022 Directeur de l'école de musique intercommunale du Grand Châteaudun (28)

- Accompagnement de 400 élèves
- Supervision d'une équipe de 25 professeurs et 1 secrétaire
- Gestion du parc instrumental
- Elaboration de la saison musicale (35 concerts / an)

2015-2022 Chef d'orchestre de l'OHC (Orchestre d'Harmonie de Châteaudun - 50 musiciens)

- Conception du programme musical
- Organisation et planification du travail d'orchestre
- Direction des répétitions, des concerts et manifestations de l'orchestre

2006-2019 13 ans Professeur à temps plein de saxophone et formation musicale dans différents conservatoires (28 / 78 / 61)

FORMATION

02 à 07/2022 Formation en cours Développeur Web et Web mobile

5 mois **(ég. Bac +2)**

Wild Code School - Campus de La Loupe (28)

Formations en ligne Développement Web

Openclassroom: HTML / CSS / JavaScript / React / Git / Github

Udemy: Algorithmie / Node JS

2007 Licence en Musicologie

Université de Paris Sorbonne

2004 Baccalauréat Scientifique

Lycée Marceau - Chartres (28)